【裁判字號】    97,訴,1689
【裁判日期】    970604
【裁判案由】    違反槍砲彈藥刀械管制條例等
【裁判全文】
臺灣臺中地方法院刑事判決              97年度訴字第1689號
公  訴  人  臺灣臺中地方法院檢察署檢察官
被      告  甲○○
指定辯護人  本院公設辯護人  乙○○
上列被告因違反槍砲彈藥刀械管制條例案件，經檢察官提起公訴
（九十七年度偵字第五九二四號），本院判決如下：
    主    文
甲○○未經許可，持有可發射子彈具有殺傷力之制式手槍，累犯
，處有期徒刑陸年，併科罰金新台幣拾萬元，罰金如易服勞役
，以新台幣仟元折算壹日，並應於刑之執行前，令入勞動場所
，強制工作年；扣案之口徑九mm制式半自動手槍壹支（槍枝管
制編號：0000000000號、含彈匣壹個）及制式子彈柒
顆，均沒收。又犯恐嚇危害安全罪，累犯，處有期徒刑伍月；扣
案之口徑九mm制式半自動手槍壹支（槍枝管制編號：00000
00000號、含彈匣壹個）及制式子彈柒顆，均沒收。又犯恐
嚇危害安全罪，累犯，處有期徒刑伍月；扣案之口徑九mm制式半
自動手槍壹支（槍枝管制編號：0000000000號、含彈
匣壹個）及制式子彈柒顆，均沒收。應執行有期徒刑陸年陸月，
併科罰金新台幣拾萬元，罰金如易服勞役，以新台幣仟元折
算壹日，並應於刑之執行前，令入勞動場所，強制工作年；扣
案之口徑九mm制式半自動手槍壹支（槍枝管制編號：00000
00000號、含彈匣壹個）及口徑九mm制式子彈柒顆均沒收。
    犯罪事實
一、甲○○前於民國八十九年間因違反槍砲彈藥刀械管制條例案
    件，經本院以八十九年度訴字第二九八五號判處有期徒刑五
    年確定，入監執行，於九十三年七月十三日假釋付保護管束
    後，於九十四年十月十七日保護管束期滿未經撤銷而執行完
    畢；又於九十五年間因賭博案件，經本院以九十五年度中簡
    字第七八二號判處有期徒刑五月確定，甫於九十五年七月二
    十四日易科罰金執行完畢。詎仍不思悛悔，明知可發射子彈
    具有殺傷力之制式手槍及子彈均為槍砲彈藥刀械管制條例所
    管制之物品，非經中央主管機關許可，不得持有，竟基於持
    有制式手槍及子彈之犯意，於九十六年八、九月間之某時，
    在南投縣鹿谷鄉某處，自姓名年籍不詳之「劉昆煌」處所取
    得可發射子彈而具有殺傷力之奧地利GLOCK廠製十九型口徑
    九mm制式半自動手槍一支（槍枝管制編號：0000000
    000號，含彈匣一個）及口徑九mm制式子彈十九顆後，即
    未經許可而無故持有之。另甲○○因對其前所任職位於臺中
    縣豐原市○○路九二號之「總督電子遊藝場」經理陳永明有
    所不滿，竟基於恐嚇危害安全之犯意，先於九十七年二月十
    八日下午十時許，持上開制式手槍及子彈，至該電子遊藝場
    外向該電子遊藝場之另一不詳年籍之經理表示欲找陳永明相
    談，惟因該名經理向甲○○表示陳永明不在現場，甲○○遂
    持上開槍、彈對空鳴槍射擊一發後旋即離去，致生危害於當
    時在場之該名經理等人之安全。其後甲○○因仍心有未甘，
    復另基於恐嚇危害安全之犯意，於九十七年二月二十四日下
    午六時許，再持上開制式手槍及剩餘子彈，進入該電子遊藝
    場內，並大喊：沒事之人全部趴下等語，繼之持上開槍、彈
    朝天花板鳴槍射擊七發，藉此恐嚇該電子遊藝場之在場人員
    陳誌新等人，致生危害於陳誌新等人之安全。嗣於同年三月
    五日凌晨一時四十五分許，甲○○攜帶前開制式手槍及剩餘
    制式子彈十一顆，駕駛車牌號碼二Ｋ—六五一六號自小客車
    ，載送不知情之友人陳翠菱，行經臺中市○○區○○路七二
    之二七號前為警攔檢當場查獲，並扣得上揭具殺傷力之制式
    手槍一支（含彈匣一個）及制式子彈十一顆（嗣經採樣四顆
    鑑驗試射完畢，而失違禁物之性質；另有扣得無法擊發而不
    具殺傷力之非制式子彈一顆等物），始循線查悉上情。
二、案經台中縣警察局豐原分局報請臺灣臺中地方法院檢察署檢
    察官偵查起訴。
    理    由
一、上開犯罪事實，迭據被告甲○○於警詢、偵查及本院審理中
    供承不諱，復核與證人即在場目擊者陳誌新及王偉分別於警
    詢中證述情節相符（見警卷第十至十二頁、第十三至十五頁
    ），且有證人即該電子遊藝場之負責人丙○○於警詢中證述
    在卷（見警卷第十六至十八頁），且有刑案現場照片及監視
    器畫面翻拍照片（見警卷第三二至三七頁）、臺中縣警察局
    槍枝初步檢視報告表（見警卷第三八至四七頁）、臺中縣警
    察局豐原分局刑事現場勘察卷（見警卷第四八至五七頁）、
    臺中縣警察局豐原分局偵查隊領回車輛保管單（見警卷第六
    二頁）、車籍查詢基本資料詳細畫面（見警卷第六三頁）、
    通聯調閱查詢單（見通訊監察聲請卷第三九至四二頁）、收
    受贓證物品清單（見九十七年度偵字第五九二四號偵查卷第
    三七頁）、臺中縣警察局豐原分局九十七年四月三十日函文
    （附於本院案卷第三六頁）、內政部警政署刑事警察局九十
    七年三月二十五日、同年月二十七日刑鑑字第０九七００三
    七九二三號、0000000000號槍彈鑑定書及函文（
    見九十七年度偵字第五九二四號偵查卷第三八至四三頁、本
    院卷第四二至四六頁、第三七頁）等存卷足參，又上開扣案
    之手槍一支及子彈十一顆送請內政部警政署刑事警察局鑑定
    結果，認為係可發射子彈而具有殺傷力之奧地利GLOCK廠製
    十九型口徑九mm制式半自動手槍（槍枝管制編號：0000
    000000號，含彈匣一個）及口徑九mm之制式子彈等情
    ，亦有該局九十七年三月二十日刑鑑字第０九七００三０三
    四四號槍彈鑑定書（見本院卷第二八至三三頁）附卷可參，
    足見被告上開自白，核與事實相符。本案事證明確，被告之
    上開犯行，均堪予認定。
二、核被告所為，分別係犯槍砲彈藥刀械管制條例第七條第四項
    之未經許可持有具有殺傷力之制式手槍、同法第十二條第四
    項之未經許可持有具有殺傷力之子彈及刑法第三百零五條之
    恐嚇危害安全罪。被告所犯上揭未經許可持有制式手槍罪及
    未經許可持有子彈罪二罪，係以一行為觸犯數罪名，為想像
    競合犯，應依刑法第五十五條之規定，從一重之未經許可持
    有可發射子彈具有殺傷力之制式手槍罪處斷。又被告所犯未
    經許可持有具有殺傷力之制式手槍罪與先後二次所犯恐嚇危
    害安全罪三罪間，犯意各別，行為互殊，應予分論併罰。又
    被告前曾因違反槍砲彈藥刀械管制條例案件，經本院以八十
    九年度訴字第二九八五號判處有期徒刑五年確定，入監執行
    ，於九十三年七月十三日假釋付保護管束後，於九十四年十
    月十七日保護管束期滿未經撤銷而執行完畢；又於九十五年
    間因賭博案件，經本院以九十五年度中簡字第七八二號判處
    有期徒刑五月確定，甫於九十五年七月二十四日易科罰金執
    行完畢，此有臺灣臺中地方法院檢察署刑案資料查註紀錄表
    及臺灣高等法院被告前案紀錄表在卷可按，其於受有期徒刑
    執行完畢後五年以內故意再犯本件有期徒刑以上之三罪，為
    累犯，均應依刑法第四十七條第一項規定加重其刑。爰審酌
    被告持有槍、彈之數量，且於上述時間先後二次至上開電子
    遊藝場鳴槍射擊，所為對社會治安之危害重大，惡性非輕及
    其犯罪動機、目的及犯罪後之態度尚佳等一切情狀，各量處
    如主文所示之刑，並諭知罰金易服勞役之折算標準，且定其
    應執行之刑及諭知罰金易服勞役之折算標準。另扣案之口徑
    九mm制式半自動手槍一支（槍枝管制編號：0000000
    000號、含彈匣一個）及口徑九mm制式子彈七顆（原扣案
    子彈十一顆其中四顆經於鑑定時試射完畢，故失其違禁物之
    性質，是不另宣告沒收），均係違禁物，爰依刑法第三十八
    條第一項第一款之規定宣告沒收。末查，本件被告所為乃持
    有具有強大殺傷力之制式手槍及制式子彈之犯行，且被告復
    持以犯恐嚇危害安全之他罪，已顯見其社會危險性甚鉅，又
    被告前於八十九年及九十六年間因各犯持有其他改造槍、彈
    及寄藏其他制式槍、彈等犯行，而遭法院判處有期徒刑在案
    ，亦有本院八十九年度訴字二九八五號及臺灣苗栗地方法院
    九十六年度訴字第二七三號刑事判決附卷足參（附於本院案
    卷），足徵被告確有刑法第九十條第一項所定之違反槍砲彈
    藥刀械管制條例犯罪之習慣，而有預防矯治其社會危險性之
    必要，是當宣告被告應於刑之執行前，令入勞動場所，強制
    工作，其期間為三年。
據上論斷，應依刑事訴訟法第二百九十九條第一項前段，槍砲彈
藥刀械管制條例第七條第四項、第十二條第四項，刑法第十一條
前段、第三百零五條、第四十七條第一項、第五十五條、第五十
一條第五款、第三十八條第一項第一款、第四十二條第三項、第
九十條第一項、第二項，刑法施行法第一條之一，判決如主文。
中    華    民    國    97    年    6     月    4     日
              刑事第四庭  審判長法  官  林宜民
                                法  官  林學晴
                                法  官  許惠瑜
以上正本證明與原本無異。
如不服本判決，應於收受送達後10日內向本院提出上訴書狀（應
敘述具體理由並附繕本）。
上訴書如未敘述理由，應於上訴期間屆滿後20日內補提理由書於
本院。
                                書記官  陳佳君
中    華    民    國    97    年    6     月    4     日
附錄論罪科刑法條
槍砲彈藥刀械管制條例第7條第4項
未經許可，製造、販賣或運輸火砲、肩射武器、機關槍、衝鋒槍
、卡柄槍、自動步槍、普通步槍、馬槍、手槍或各類砲彈、炸彈
、爆裂物者，處死刑、無期徒刑或7年以上有期徒刑；處徒刑者
，併科新台幣3千萬元以下罰金。
未經許可，轉讓、出租或出借前項所列槍砲、彈藥者，處無期徒
刑或5年以上有期徒刑，併科新台幣1千萬元以下罰金。
意圖供自己或他人犯罪之用，而犯前二項之罪者，處死刑或無期
徒刑；處徒刑者，併科新台幣5千萬元以下罰金。
未經許可，持有、寄藏或意圖販賣而陳列第1項所列槍砲、彈藥
者，處5年以上有期徒刑，併科新台幣1千萬元以下罰金。
第1項至第3項之未遂犯罰之。
槍砲彈藥刀械管制條例第12條第4項
未經許可，製造、販賣或運輸子彈者，處1年以上7年以下有期徒
刑，併科新台幣500萬元以下罰金。
未經許可，轉讓、出租或出借子彈者，處6月以上5年以下有期徒
刑，併科新台幣300萬元以下罰金。
意圖供自己或他人犯罪之用，而犯前二項之罪者，處3年以上10
年以下有期徒刑，併科新台幣700萬元以下罰金。
未經許可，持有、寄藏或意圖販賣而陳列子彈者，處5年以下有
期徒刑，併科新台幣300萬元以下罰金。
第1項至第3項之未遂犯罰之。
中華民國刑法第305條
以加害生命、身體、自由、名譽、財產之事，恐嚇他人致生危害
於安全者，處2年以下有期徒刑、拘役或3百元以下罰金。


司法院資訊處製作；財團法人民間司法改革基金會備份。
